臺北高等行政法院裁定
110年度交上字第208號
上  訴  人  張隆先                                                                      
被 上訴 人  臺北市交通事件裁決所


代  表  人  蘇福智（所長）

上列當事人間交通裁決事件，上訴人對於中華民國110年5月27日
臺灣臺北地方法院110年度交字第111號行政訴訟判決，提起上訴
，本院裁定如下：
　　主  文
一、上訴駁回。
二、上訴審訴訟費用新臺幣750元由上訴人負擔。
　　理  由
一、按對於交通裁決事件之判決提起上訴，非以其違背法令為理
    由，不得為之，行政訴訟法第237條之9第2項準用第235條第
    2項規定甚明。又當事人對於地方法院交通裁決事件之判決
    上訴，如依行政訴訟法第237條之9準用第236條之2第3項、
    第243條第1項規定，以判決有不適用法規或適用不當為理由
    時，其上訴狀或理由書應表明原判決所違背之法令及其具體
    內容；若係成文法以外之法則，應揭示該法則之旨趣，倘為
    司法院解釋，則為揭示該解釋之字號或其內容。如以行政訴
    訟法第237條之9第2項準用第236條之2第3項、第243條第2項
    所列各款情形為理由時，其上訴狀或理由書，應揭示合於該
    條項各款之事實。上訴狀或理由書如未依此項方法表明者，
    即難認為已對交通裁決事件之判決之違背法令有具體之指摘
    ，其上訴自難認為合法。
二、本件上訴人於民國109年9月1日22時53分許，駕駛車號000-0
    000號營業大客車，行經臺北市北投區泉源路49號前，與訴
    外人曾宣銘所駕駛車號0000-00號自用小客車交會時，因「
    未保持適當間隔」發生擦撞，經臺北市政府警察局北投分局
    交通分隊(下稱舉發機關)員警依據現場處理資料，填製掌電
    字第A00ZJR629號舉發違反道路交通管理事件通知單(下稱舉
    發通知單)予以舉發。上訴人不服舉發通知單向被上訴人陳
    述意見，經舉發機關查復違規屬實，於109年12月25日親至
    被上訴人裁決櫃檯申請裁決，被上訴人審認上訴人有「交會
    未保持適當間隔」之違規，乃依道路交通管理處罰條例第46
    條第1款規定開立北市裁罰字第22-A00ZJR629號裁決書（下
    稱原處分），裁處新臺幣600元罰鍰，並於同日送達上訴人
    。上訴人不服原處分，提起行政訴訟，經原審以110年度交
    字第111號(下稱原判決)，上訴人仍不服，提起本件上訴。
三、上訴人對原判決提起上訴，主張：上訴人於原審所提被上訴
    人提供之行車紀錄器影像不完整、現場路線圖繪製有誤、路
    邊違規停車，影響行車動線等節，原判決均未予審判說明。
    又曾宣銘所述會車狀況有誤。肇責僅由上訴人負擔，不符合
    比例原則。另路邊違停車輛、上訴人事發後車輛駐停位置於
    初判表中均未標註。原判決認定本件並無路寬不足而無法通
    行之情事，顯與事實不符云云。經核其上訴理由，無非重申
    不服原處分之理由，並對於原審之事實認定及證據取捨事項
    ，以及就其於原審已主張而為原判決所不採的理由，再為爭
    執，難認已具體說明原判決有何不適用法規或適用法規不當
    的情形，並揭示該法規的條項或內容，或有合於行政訴訟法
    第237條之9第2項準用第236條之2第3項、第243條第2項所列
    各款之事由，從而，上訴人所提上訴，難認對原判決如何違
    背法令已有具體的指摘，依前開規定及說明，應認其上訴為
    不合法。
四、據上論結，本件上訴為不合法。依行政訴訟法第237條之8第
    1項、第237條之9第2項、第236條之2第3項、第249條第1項
    前段、第104條，民事訴訟法第95條、第78條，裁定如主文
    。
中　　華　　民　　國　　111 　年　　1 　　月　　25　　日
                      臺北高等行政法院第七庭
                                審判長法  官　許  麗  華
                                      法  官　林  學  晴
                              　　　  法  官　郭  淑  珍
上為正本係照原本作成。
不得抗告。
中　　華　　民　　國　　111 　年　　1 　　月　　25　　日
                                      書 記 官  蕭 純 純